臺灣高雄地方法院刑事判決
111年度簡上字第20號
上  訴  人  
即  被  告  王名富



 上列上訴人即被告因違反毒品危害防制條例案件，不服本院高
雄簡易庭民國110年9月22日110年度簡字第2370號第一審簡易判
決（聲請簡易判決處刑案號：110年度偵字第8119號），提起上
訴，本院管轄之第二審合議庭判決如下：
    主  文
上訴駁回。
    事實及理由
一、本案經本院第二審審理結果，認原判決認事用法，均無違誤
    ，量刑亦屬妥適，應予維持，爰依刑事訴訟法第373條規定
    ，本判決之事實、證據及理由，除事實部分關於第三級毒品
    純質淨重之合計，原審判決誤載為「62.771公克」，應更正
    為「62.71公克」(惟此尚不影響於判決之本旨，由本審逕予
    更正，尚不構成應予撤銷之事由)；另證據部分補充：「被
    告王名富於本院第二審所為之自白」外，其餘均引用第一審
    判決書之記載（如附件）。
二、本判決所引用傳聞證據之證據能力，檢察官及上訴人即被告
    王名富(下稱被告)於本院審理程序中均表示同意有證據能力
    （本院111年度簡上字第20號卷【下稱簡上卷】第51頁、第6
    6頁至第67頁）。基於尊重當事人對於傳聞證據之處分權，
    及證據資料愈豐富愈有助於真實發現之理念，審酌該等證據
    作成時並無違法取證或顯不可信之瑕疵，以之作為證據應屬
    適當，依刑事訴訟法第159條之5規定，認該等證據資料均有
    證據能力。至本判決所引之非供述證據，與本案均有關連性
    ，亦無證據證明係實施刑事訴訟程序之公務員以不法方式所
    取得，依刑事訴訟法第158條之4之反面解釋，當有證據能力
    。
三、上訴人即被告王名富上訴意旨略以：本案持有第三級毒品愷
    他命，雖數量非微，然只是為供己施用，且被告犯後態度良
    好，原審判處有期徒刑6月，實不符比例原則，有失公允，
    爰請求撤銷原判決，改判處較輕之刑等語。
四、上訴論斷部分：
(一)按關於刑之量定，係實體法上賦予法院得為自由裁量之事項
    ；又法官須依據法律獨立審判，不受任何干涉，憲法第80條
    定有明文。為適應此憲法誡命，確保法官不受制度外且內之
    不當干涉，原審法院就同一犯罪事實與情節，於量刑時，若
    已斟酌刑法第57條各款所列情狀，且非顯然有裁量逾越或裁
    量濫用之違法情事，上訴審法院對原審法院依其職權行使所
    量定之刑，如別無其他加重或減輕之原因，原則上即應予尊
    重，不得遽指為違法。
(二)查本件原審量刑並未逾越毒品危害防制條例第11條第5項法
    定刑之範圍，且就其刑之量定既已具體審酌：被告明知毒品
    對於人體有相當之危害，並間接影響社會治安，仍為供己施
    用，而非法持有第三級毒品，所為實有不該；兼衡被告犯後
    坦承犯行，其犯罪動機、持有時間非長，持有數量非微，及
    其自述之教育程度、家庭經濟狀況（見警詢筆錄受詢問人欄
    ），如臺灣高等法院被告前案紀錄表所示之前科素行，而量
    處如附件原簡易判決主文所載之刑，並諭知易科罰金之折算
    標準。本院認為被告所執上訴意旨均業經原審所考量，且原
    審就刑罰裁量職權之行使，已就刑法第57條規定與科刑相關
    事項在適法範圍內加以裁量，並未逾越法定刑範圍或顯然失
    當、濫用權限之情形，依上開說明，自不得認其量刑有何不
    當。而本院審閱全案卷證，並斟酌被告犯罪情節，認原審量
    處有期徒刑6月之刑責，並諭知以新臺幣1,000元折算1日之
    易科罰金標準，亦屬適當。綜上所述，原審認事用法並無違
    誤，量刑亦無不當，應予維持，被告上訴主張原審量刑過重
    ，請求改判處較輕刑度云云，為無理由，應予駁回。
據上論斷，應依刑事訴訟法第455條之1第1項、第3項、第368條
、第373條，判決如主文。
本案經檢察官黃嬿如聲請簡易判決處刑、檢察官陳宗吟到庭執行
職務。
中　　華　　民　　國　　111 　年　　3 　　月　　31　　日
                  刑事第七庭  審判長法　官  林柏壽
                                    法  官  陳力揚
                                    法  官  洪韻筑
以上正本證明與原本無異。
不得上訴。
中　　華　　民　　國　　111 　年　　3 　　月　　31　　日
                                    書記官  蔡嘉晏
附錄本案論罪科刑法條：
《毒品危害防制條例第11條第5項》
持有第三級毒品純質淨重五公克以上者，處2 年以下有期徒刑，
得併科新臺幣20萬元以下罰金。

【附件（原審判決）】
臺灣高雄地方法院刑事簡易判決　　　　 110年度簡字第2370號
聲　請　人　臺灣高雄地方檢察署檢察官
被　　　告　王名富
上列被告因違反毒品危害防制條例案件，經檢察官聲請以簡易判
決處刑（110年度偵字第8119號），本院判決如下：
    主  文
王名富持有第三級毒品純質淨重五公克以上，處有期徒刑陸月，
如易科罰金，以新臺幣壹仟元折算壹日。扣案如附表所示之物，
均沒收。
    事實及理由
一、本案犯罪事實與證據，除犯罪事實第8 行更正為「…及4-甲
    基甲基卡西酮156 包（合計檢驗前總純質淨重達5 公克以上
    ）而持有之」，第12至19行更正為「…始停車，並為警扣得
    如附表所示之物及電子磅秤1 台、夾鍊袋1 包，而悉上情。
    」，並補充附表如下外，其餘均引用檢察官聲請簡易判決處
    刑書之記載（如附件）。
二、查愷他命、4-甲基甲基卡西酮（Mephedrone）均係毒品危害
    防制條例第2 條第2 項第3 款所定之第三級毒品，被告王名
    富同時持有上開第三級毒品，係基於單一持有第三級毒品純
    質淨重5 公克以上罪之犯意，其所為單一持有第三級毒品純
    質淨重5 公克以上之行為，進而侵害單一國民健康法益，並
    不因持有不同種類之同級毒品，而分別論罪，其所侵害之法
    益同一，應僅成立單純一罪，且應合併計算其持有第三級毒
    品總純質淨重。是核被告王名富所為，係犯毒品危害防制條
    例第11條第5 項之持有第三級毒品純質淨重5 公克以上罪。
    又被告係因違規停車，經舉報後，員警到場查看汽車內部有
    無放置可連絡之電話時，發現疑似有毒品在車內，之後被告
    駕車離去，員警尾隨鳴警停車受檢，被告未停車繼續駕駛，
    嗣後因駕車失控撞及停放路邊車輛，始查獲本案等情，業據
    被告於警詢時供述在案，此有警詢筆錄在卷可稽，不符合自
    首要件。另被告於警詢及偵查中雖供稱其毒品來源為「薛威
    志」之人，惟僅指證「薛威志」之身分，未能再提供「薛威
    志」之住居所、使用電話、交通工具及常活動處等重要資訊
    ，以供警方實施埋伏、跟監「薛威志」之販賣毒品罪證，致
    查無「薛威志」有販毒之罪行，亦無查獲其他共犯等情，亦
    有高雄市政府警察局左營分局110 年9 月15日高市警左分偵
    字第11072817200 號函附卷可參，自難認已符合「供出毒品
    來源」之要件，而無從依毒品危害防制條例第17條第1 項之
    規定予以減刑，附此敘明。
三、爰以行為人之責任為基礎，審酌被告明知毒品對於人體有相
    當之危害，並間接影響社會治安，仍為供己施用，而非法持
    有第三級毒品，所為實有不該；兼衡被告犯後坦承犯行，其
    犯罪動機、持有時間非長，持有數量非微，及其自述之教育
    程度、家庭經濟狀況（見警詢筆錄受詢問人欄），如臺灣高
    等法院被告前案紀錄表所示之前科素行等一切情狀，量處如
    主文所示之刑，並諭知以新臺幣1000元折算1 日之易科罰金
    折算標準。
四、被告持有如附表編號1 至11所示白色結晶11包，及附表編號
    12至31所示咖啡包20包，均經送請高雄市立凱旋醫院鑑定後
    ，附表編號1 至11所示之白色結晶11包均檢出含有第三級毒
    品愷他命成分，附表編號12至31所示之咖啡包20包則均檢出
    第三級毒品Mephedrone成分，前開白色結晶11包及咖啡包20
    包之第三級毒品純質淨重合計62.771公克等情，有該院濫用
    藥物成品檢驗鑑定書2 份在卷可查。至未經抽驗如附表編號
    32至34所示之咖啡包，被告自陳係與如附表編號12至31同時
    購入（警卷第7 頁、偵卷第18頁），且該等包裝與附表編號
    12至31所示之咖啡包外包裝均相同（偵卷第39頁），足認附
    表編號32至34所示之咖啡包應均含有第三級毒品Mephedrone
    之成分。被告因持有附表所示毒品而犯持有第三級毒品純質
    淨重5 公克以上犯行，附表所示之物均屬違禁物，應依刑法
    第38條第1 項規定，不問屬於犯罪行為人與否，宣告沒收。
    而包裝上開毒品之各該包裝袋，因與其上所殘留之毒品難以
    析離，且無析離之實益與必要，應視同毒品，一併沒收。至
    送驗耗損之毒品，因已滅失，不另宣告沒收。另扣案之電子
    磅秤1 台、夾鍊袋1 包，依卷內事證尚無足認定與本案有直
    接關連，爰不予宣告沒收。
五、依刑事訴訟法第449 條第1 項前段、第3 項、第450 條第1
    項、第454 條第2 項，毒品危害防制條例第11條第5 項，刑
    法第11條前段、第41條第1 項前段、第38條第1 項，逕以簡
    易判決處刑如主文。
六、如不服本判決，應於判決送達之日起20日內，向本院提起上
    訴書狀（附繕本），上訴於本院第二審合議庭。
本案經檢察官黃嬿如聲請以簡易判決處刑。
中    華    民    國   110    年    9     月    22    日
                  高雄簡易庭    法  官  李爭春
附錄論罪科刑法條：
毒品危害防制條例第11條第5 項
持有第三級毒品純質淨重五公克以上者，處二年以下有期徒刑，
得併科新臺幣二十萬元以下罰金。
附表：
編號    物品名稱    鑑定結果    備註 1 愷他命1包（含包裝袋1只，驗前淨重43.581公克，驗後淨重43.560公克） 檢出第三級毒品愷他命成分，純質淨重36.801公克（純度約94.14％） 高雄市立凱旋醫院110年5月31日高市凱醫驗字第68195號濫用藥物成品檢驗鑑定書（偵卷第57頁） 2 愷他命1包（含包裝袋1只，驗前淨重19.520公克，驗後淨重19.503公克） 檢出第三級毒品愷他命成分，純質淨重14.617公克（純度約74.88％）  3 愷他命1包（含包裝袋1只，驗前淨重1.338公克，驗後淨重1.317公克） 檢出第三級毒品愷他命成分，純質淨重1.117公克（純度約83.47％）  4 愷他命1包（含包裝袋1只，驗前淨重1.327公克，驗後淨重1.309公克） 檢出第三級毒品愷他命成分，純質淨重0.876公克（純度約66.01％）  5 愷他命1包（含包裝袋1只，驗前淨重3.971公克，驗後淨重3.957公克） 檢出第三級毒品愷他命成分，純質淨重3.063公克（純度約77.13％）  6 愷他命1包（含包裝袋1只，驗前淨重3.975公克，驗後淨重3.957公克） 檢出第三級毒品愷他命成分，純質淨重2.819公克（純度約70.91％）  7 愷他命1包（含包裝袋1只，驗前淨重0.603公克，驗後淨重0.584公克） 檢出第三級毒品愷他命成分，純質淨重0.484公克（純度約80.22％）  8 愷他命1包（含包裝袋1只，驗前淨重0.626公克，驗後淨重0.603公克） 檢出第三級毒品愷他命成分，純質淨重0.551公克（純度約87.99％）  9 愷他命1包（含包裝袋1只，驗前淨重0.636公克，驗後淨重0.618公克） 檢出第三級毒品愷他命成分，純質淨重0.593公克（純度約93.17％）  10 愷他命1包（含包裝袋1只，驗前淨重0.598公克，驗後淨重0.576公克） 檢出第三級毒品愷他命成分，純質淨重0.504公克（純度約84.22％）  11 愷他命1包（含包裝袋1只，驗前淨重0.585公克，驗後淨重0.568公克） 檢出第三級毒品愷他命成分，純質淨重0.516公克（純度約88.17％）  12 兄弟你說包裝之咖啡包1包（含包裝袋1只，驗前淨重8.565公克，驗後淨重7.980公克） 檢出第三級毒品Mephedrone成分，純質淨重0.035公克（純度約0.41％） 高雄市立凱旋醫院110年5月31日高市凱醫驗字第68179號濫用藥物成品檢驗鑑定書（偵卷第63頁） 13 兄弟你說包裝之咖啡包1包（含包裝袋1只，驗前淨重8.471公克，驗後淨重7.807公克） 檢出第三級毒品Mephedrone成分，純質淨重0.026公克（純度約0.31％）  14 BURBERRY包裝之咖啡包1包（含包裝袋1只，驗前淨重4.945公克，驗後淨重4.480公克） 檢出第三級毒品Mephedrone成分，純質淨重0.027公克（純度約0.55％）  15 BURBERRY包裝之咖啡包1包（含包裝袋1只，驗前淨重5.326公克，驗後淨重4.825公克） 檢出第三級毒品Mephedrone成分，純質淨重0.038公克（純度約0.71％）  16 BURBERRY包裝之咖啡包1包（含包裝袋1只，驗前淨重5.250公克，驗後淨重4.756公克） 檢出第三級毒品Mephedrone成分，純質淨重0.045公克（純度約0.85％）  17 BURBERRY包裝之咖啡包1包（含包裝袋1只，驗前淨重5.021公克，驗後淨重4.428公克） 檢出第三級毒品Mephedrone成分，因量微純度太低，無法定量純質淨重  18 BURBERRY包裝之咖啡包1包（含包裝袋1只，驗前淨重4.837公克，驗後淨重4.310公克） 檢出第三級毒品Mephedrone成分，因量微純度太低，無法定量純質淨重  19 BURBERRY包裝之咖啡包1包（含包裝袋1只，驗前淨重5.281公克，驗後淨重4.762公克） 檢出第三級毒品Mephedrone成分，純質淨重0.039公克（純度約0.73％）  20 BURBERRY包裝之咖啡包1包（含包裝袋1只，驗前淨重5.016公克，驗後淨重4.483公克） 檢出第三級毒品Mephedrone成分，純質淨重0.027公克（純度約0.54％）  21 BURBERRY包裝之咖啡包1包（含包裝袋1只，驗前淨重5.267公克，驗後淨重4.701公克） 檢出第三級毒品Mephedrone成分，純質淨重0.046公克（純度約0.88％）  22 白色包裝之咖啡包1包（含包裝袋1只，驗前淨重4.955公克，驗後淨重4.415公克） 檢出第三級毒品Mephedrone成分，純質淨重0.023公克（純度約0.46％）  23 白色包裝之咖啡包1包（含包裝袋1只，驗前淨重4.960公克，驗後淨重4.475公克） 檢出第三級毒品Mephedrone成分，純質淨重0.022公克（純度約0.45％）  24 白色包裝之咖啡包1包（含包裝袋1只，驗前淨重4.796公克，驗後淨重4.301公克） 檢出第三級毒品Mephedrone成分，純質淨重0.047公克（純度約0.98％）  25 白色包裝之咖啡包1包（含包裝袋1只，驗前淨重4.945公克，驗後淨重4.396公克） 檢出第三級毒品Mephedrone成分，純質淨重0.096公克（純度約1.95％）  26 白色包裝之咖啡包1包（含包裝袋1只，驗前淨重4.861公克，驗後淨重4.360公克） 檢出第三級毒品Mephedrone成分，純質淨重0.034公克（純度約0.69％）  27 白色包裝之咖啡包1包（含包裝袋1只，驗前淨重5.066公克，驗後淨重4.516公克） 檢出第三級毒品Mephedrone成分，純質淨重0.035公克（純度約0.69％）  28 白色包裝之咖啡包1包（含包裝袋1只，驗前淨重4.951公克，驗後淨重4.425公克） 檢出第三級毒品Mephedrone成分，純質淨重0.050公克（純度約1.01％）  29 白色包裝之咖啡包1包（含包裝袋1只，驗前淨重4.914公克，驗後淨重4.354公克） 檢出第三級毒品Mephedrone成分，純質淨重0.033公克（純度約0.68％）  30 白色包裝之咖啡包1包（含包裝袋1只，驗前淨重4.890公克，驗後淨重4.390公克） 檢出第三級毒品Mephedrone成分，純質淨重0.027公克（純度約0.56％）  31 白色包裝之咖啡包1包（含包裝袋1只，驗前淨重5.033公克，驗後淨重4.414公克） 檢出第三級毒品Mephedrone成分，純質淨重0.119公克（純度約2.36％）  32 兄弟你說包裝之咖啡包1包（含包裝袋1只） 未驗  33 BURBERRY包裝之咖啡包45包（含包裝袋45只） 未驗  34 白色包裝之咖啡包90包（含包裝袋90只） 未驗  總計 11包愷他命毛重：82公克3包兄弟你說包裝之咖啡包毛重：28公克53包BURBERRY包裝之咖啡包毛重：350公克100包白色包裝之咖啡包毛重：600公克共計檢驗前純質淨重：62.771公克（不含未驗部分）   

附件：
臺灣高雄地方檢察署檢察官聲請簡易判決處刑書
                                     110年度偵字第8119號
    被      告  王名富  男  22歲（民國00年0月00日生）
                        住高雄市○鎮區○○○路00巷00號
                        住高雄市○○區○○○路000巷00號3
                          樓之2
                        國民身分證統一編號：Z000000000號
上被告因違反毒品危害防制條例案件，業經偵查終結，認為宜以
簡易判決處刑，茲將犯罪事實及證據並所犯法條分敘如下：
        犯罪事實
一、王名富明知愷他命（Ketamine）、4-甲基甲基卡西酮（Meph
    edrone）係毒品危害防制條例所列管之第三級毒品，未經許
    可，不得持有第三級毒品純質淨重5公克以上，竟基於持有
    純質淨重5公克以上第三級毒品之犯意，於民國110年3月25
    日凌晨2時許，在高雄市新興區林森路與八德路口某處，向
    「薛威志」分別以新臺幣(下同)10萬元、2萬元之代價，購
    買純質淨重合計5公克以上之第三級毒品愷他命11包及4-甲
    基甲基卡西酮156包後而持有之。嗣為警於同年月27日4時15
    分許，在高雄市○○區○○○路000巷00號前，發現王名富所駕駛
    之車號000-0000號自用小客車疑似放有毒品，趁王名富前往
    駕車時即上前攔查，然王名富駕車逃逸至高雄市○○區○○○路0
    00號前失控自撞路旁車輛始停車，並主動交出其所持有含第
    三級毒品4-甲基甲基卡西酮成分之咖啡包3包(抽驗其中2包
    ，檢驗前總純質淨重合計0.061公克)予警查扣，嗣經警執行
    附帶搜索時，復在上開車輛扣得其所持有之第三級毒品愷他
    命11包(檢驗前總純質淨重合計61.941公克)及含第三級毒品
    4-甲基甲基卡西酮成分之咖啡包153包(抽驗其中18包，檢驗
    前總純質淨重合計0.708公克)，而悉上情。
二、案經高雄市政府警察局左營分局報告偵辦。
        證據並所犯法條
一、證據：
  ㈠被告王名富於警詢及偵查中之自白。
  ㈡搜索扣押筆錄、扣押物品目錄表、扣押物品清單、蒐證及扣
    押物照片、高雄市政府警察局勤務指揮中心受理110報案紀
    錄單。
  ㈢高雄市立凱旋醫院110年5月31日高市凱醫驗字第68195號、第
    68179號濫用藥物成品檢驗鑑定書。
二、核被告所為，係犯毒品危害防制條例第11條第5項持有第三
    級毒品純質淨重5公克以上罪嫌。至扣案之上開第三級毒品
    ，均屬違禁物，請依刑法第38條第1項之規定之規定併予宣
    告沒收。
三、至報告意旨雖認被告係涉犯意圖販賣而持有前開毒品，惟被
    告辯稱前揭毒品均為自用而購入等語，而被告經採尿送驗後
    確呈愷他命及4-甲基甲基卡西酮類陽性反應，有高雄市政府
    警察局左營分局毒品案嫌疑人尿液代碼與姓名對照表、正修
    科技大學超微量研究科技中心尿液檢驗報告、法務部法醫研
    究所毒物化學鑑定書各1份在卷可證，足認被告確有施用第
    三級毒品愷他命及4-甲基甲基卡西酮之事實，且本案並無其
    他事證足認被告於買入毒品後有轉念出售之意圖，自難論以
    意圖販賣而持有前開毒品罪嫌。惟此部分倘成立犯罪，與前
    揭聲請簡易判決處刑之犯罪事實有法條競合關係，應為聲請
    簡易判決處刑效力所及，爰不另為不起訴之處分，併此敘明
    。
四、依毒品危害防制條例第23條第2項、刑事訴訟法第451條第1
    項聲請逕以簡易判決處刑。
    此    致
臺灣高雄地方法院
中    華    民    國   110    年    7     月    8     日
                              檢  察  官  黃嬿如